【裁判字號】    91,交聲更,53
【裁判日期】    920107
【裁判案由】    交管條例聲異
【裁判全文】
臺灣板橋地方法院交通事件裁定                    九十一年度交聲更字第五三號
    原處分機關  交通部公路總局臺北區監理所
    異  議  人  甲○○  男  四.
    即受處分人
右列異議人即受處分人因違反道路交通管理處罰條例案件，對於交通部公路總局臺北
區監理所九十一年六月二十一日北監六字第裁四０─ＡＢＸ六六九七三七號所為之處
分，聲明異議，經本院於九十一年九月九日以九十一年度交聲字第一○四二號裁定駁
回異議，異議人不服，向有管轄權之臺灣高等法院提起抗告，嗣經該院於同年十月十
一日以九十一年度交抗字第七八五號將原裁定撤銷發回，本院更為裁定如左：
        主  文
異議駁回。
        理  由
一、異議意旨略以：異議人甲○○於民國（下同）九十一年五月十一日上午七時許，
    先至臺北縣板橋市○○○街四八巷二號四樓住處附近之萊爾富便利商店購買飲料
    、早點，再至停車場開伊所有之車牌號碼Ｔ九－二七五號營小車載送伊妻赴桃園
    縣龜山鄉迴龍村三興工業區工作，時程約七時四十五分，再回家洗車，不可能於
    同日上午八時四十五分開車行經臺北市○○路、松仁路口，並提出萊爾富商店九
    十一年五月十一日七時十一分之統一發票、當日上午於土城永安街亞太量販購物
    之發票為證，原處分機關猶認異議人於右揭時、地闖紅燈後，尚拒絕接受稽查而
    逃逸，伊殊難甘服，爰聲明異議，請求撤銷原處分云云。
二、按車輛面對圓形紅燈表示禁止通行，不得超越停止線或進入路口，又汽車駕駛人
    ，行經有燈光號誌管制之交岔路口闖紅燈者，處新臺幣一千八百元以上五千四百
    元以下罰鍰，再汽車駕駛人有同條例第五十三條情形者，記違規點數三點，此為
    道路交通標誌標線號誌設置規則第二百零六條第一項第五款第一目及道路交通管
    理處罰條例第五十三條、第六十三條第一項第三款所明定；復次，汽車駕駛人，
    駕駛汽車有違反道路交通管理處罰條例之行為，經交通勤務警察或依法令執行交
    通稽查任務人員制止時，不聽制止或拒絕停車接受稽查而逃逸者，按各該條規定
    處罰外，處新臺幣三千元以上六千元以下罰鍰，道路交通管理處罰條例第六十條
    第一項定有明文。而本件異議人甲○○於九十一年五月十一日八時四十五分許，
    駕駛車號Ｔ九－二七五號營小客車，行經台北市○○路與松仁路路口處，違規紅
    燈右轉及拒絕停車接受稽查而逃逸，認已違反道路交通管理處罰條例第六十條第
    一項之規定，裁處罰鍰三千元，有台北市政府警察局九十一年五月十一日北市警
    交大字第ＡＢＸ六六九七三七號舉發違反道路交通管理事件通知單及交通部公路
    總局台北區監理所九十一年六月二十一日北監六字第裁四０─ＡＢＸ六六九七三
    七號違反道路交通管理事件裁決書各乙紙在卷可稽。
三、查：異議人甲○○於上開時地駕駛車號Ｔ九─二七五號車紅燈右轉，經警依法攔
    檢拒絕停車接受稽查而逃逸之事實，有臺北市政府警察局信義分局九十一年六月
    十八日北市警信分交字第０九一六二一一八七００號函覆一紙在卷可稽，業據證
    人即舉發違規行為之員警蔡文敏結證綦詳（見本院九十一年八月一日訊問筆錄）
    ，異議人雖執前揭情詞置辯，並提出萊爾富便利商店於九十一年五月十一日上午
    七時十一分許開具之統一發票一紙及亞太開發股份有限公司土城分公司於九十一
    年五月十一日開具之電子計算機統一發票影本二紙以供調查；惟觀前開統一發票
    之內容，僅書明購買時間、品名、數量、及價格，至於究係由何人至各該商店消
    費領取統一發票，其上並無登錄；且退步言之，縱使異議人確於該日七時十一分
    許親自至萊爾富消費，然亦僅足證明異議人於離家前曾至該店購物，然其於離家
    後之去向尚無從證明。次查，異議人於審判期日雖揭同證人（即異議人之妻）林
    桂安到庭證述：「每天早上我先生都會開車送我上班，我們都是早上七點出發。
    我們每天早上車行並不會經過臺北市○○路、雙十路口，我們每天都是從僑中二
    街出發之後，沿板橋大觀路直行後接浮洲橋經樹林的中正路到底的左轉就接龜山
    的萬壽路到迴龍的工業區我工作的地方，通常是七點三十分到七點五十分就到達
    工廠。我們早上出發時，通常會在我們住家附近的萊爾富商店買早點，這是每天
    例行之事。」等語，並提出證人林桂安九十一年五月十一日七點三十三分之考勤
    表一紙為證（參見九十一年十二月十二日訊問筆錄），惟查，該考勤表僅能證明
    證人（即異議人之妻）於舉發當日確有至伊之公司上班，並未能據以證明異議人
    於當日確實有搭載其妻至工作地點之事實，是證人之言尚無從採信。況異議人提
    出之亞太開發股份有限公司土城分公司之電子計算機統一發票影本二紙，均僅有
    購買日期之登載，惟未詳載開具之確實時分，是異議人所提之證據，均無從據以
    證明異議人於右揭被舉發時間不在違規現場，自無從為有利於異議人之認定之論
    據自明；況且，交通警員掣單舉發違反道路交通管理處罰條例所列之違規事實，
    本質上為行政處分，係公務員基於職務上權力，依法就特定之具體事件所為具有
    公法上效果之單方行政行為，基於公務員為公法上行為具有公信力之原則，該行
    政處分當可被推定為真正，受處分人既未就執勤警員之舉發有誤提出相關證據以
    供調查，本院經查亦無任何證據足資證明其有捏造事實違法取締之情事，則執勤
    警員本其維護通秩序、安全職責所為之舉發，自應受到合法、正確之推定。綜上
    所述，受處分人空言否認前開違規行為，所辯無非係卸責之詞，不足採信。本件
    事證明確，受處分人之違規行為堪以認定。原處分機關依道路交通管理處罰條例
    第六十條第一項裁處罰鍰新臺幣計三千元，核無違誤，本件受處分人之異議為無
    理由，自應將其異議駁回。據上論斷，應依道路交通案件處理辦法第十九條，裁
    定如主文。
中      華      民      國    九十二    年      一      月     七      日
                              臺灣板橋地方法院交通法庭
                                    法  官  古  秋  菊
右正本證明與原本無異。
如不服本裁定，應於裁定送達後五日內向本院提出抗告狀。
                                    書記官  蕭  詩  穎
中      華      民      國    九十二    年      一     月      七       日


司法院資訊處製作；財團法人民間司法改革基金會備份。
